Minutes et répertoires du notaire Léon Émile BUCAILLE, 2 janvier 1910 - 3 février 1937 (étude XXXIV)
Archives nationales (France)
- Minutes de Léon Émile BUCAILLE, 2 janvier 1910 - 3 février 1937; MC/ET/XXXIV/1600 - MC/ET/XXXIV/1873
  - Minutes. 1912, juillet, juillet 1912; MC/ET/XXXIV/1619
    - Vente par Mathieu Casimir Alphen-Salvador, avocat à la Cour, et Edmée Hélène Léon, son épouse, tous deux demeurant 8, rue Anatole-de-La-Forge, à Pierre Camille Cartier, négociant, demeurant à Neuilly-sur-Seine., 10 juillet 1912; MC/ET/XXXIV/1619
      acte de vente; Alphen-Salvador, Mathieu Casimir; Léon, Edmée Hélène; Cartier, Pierre Camille; avocat; négociant; Anatole-de-La-Forge (rue); Neuilly-sur-Seine (Hauts-de-Seine)
    - Résiliation du bail consenti par Marie Adélaïde Hubert, propriétaire, demeurant 67, rue Caumartin, veuve d'Eugène Labiche, à Gustave Denoix, libraire-papetier, et Jeanne Renault, son épouse, tous deux demeurant 67, rue Caumartin, et nouveau bail par la même aux mêmes., 11 juillet 1912 - 30 avril 1920; MC/ET/XXXIV/1619
      À la suite: résiliation du bail consenti par les consorts Labiche à monsieur et madame Denoix, nouveau bail par les consorts Labiche à monsieur et madame Denoix, 6 août 1919; convention modifiant le bail par les consorts Labiche à monsieur et madame Taboureau, 30 avril 1920.
      bail; Hubert, Marie Adélaïde; Labiche, Eugène; Denoix, Gustave; Renault, Jeanne; libraire; papetier; Caumartin (rue de)
    - Prêt conditionnel par le Crédit foncier de France à Jean François Vincent, marchand de vins et charbon, et Flavie Miquel, son épouse, tous deux demeurant 15, rue de la Grange-Batelière., 11 juillet 1912 - 8 avril 1913; MC/ET/XXXIV/1619
      À la suite: réalisation, 29 août 1912; décharge par monsieur et madame Vincent au Crédit foncier de France, 8 avril 1913.
      Vincent, Jean François; Miquel, Flavie; commerçant; Grange-Batelière (rue de la)
    - Notoriété après décès de Joseph Sabatier, commis de troisième classe des domaines et régies, demeurant à Phnom-Penh., 11 juillet 1912; MC/ET/XXXIV/1619
      notoriété; Sabatier, Joseph; fonctionnaire; Cambodge
    - Cession de bail par Silvain Corboeuf, marchand de vins, et Élisabeth Sigwalt, son épouse, tous deux demeurant 16, rue Nélaton, à Paul Bergez, restaurateur, et Blanche Emélie Tabardel, son épouse, tous deux demeurant 92, rue du Faubourg-Saint-Honoré, et acceptation par Herminie Victorine Bierry, veuve d'Antoine Léon Viat, rentière, demeurant 43, rue Vignon., 11 juillet 1912; MC/ET/XXXIV/1619
      commerçant; restaurateur; cession; Corboeuf, Silvain; Sigwalt, Élisabeth; Bergez, Paul; Tabardel, Blanche Emélie; Bierry, Herminie Victorine; Viat, Léon; Nélaton (rue); Faubourg-Saint-Honoré (rue du); Vignon (rue); bail
    - Donation par Gustave Marius Théodore Denoix, libraire-papetier, demeurant 67, rue Caumartin, à Jeanne Renault, son épouse., 12 juillet 1912; MC/ET/XXXIV/1619
      libraire; papetier; donation; Denoix, Gustave Marius Théodore; Renault, Jeanne; Caumartin (rue de)
    - Bail par la compagnie d'assurances sur la vie "La France" à Émile Léon Auguste Lirochon, marchand boucher, et Marie Eugénie Mathieu, son épouse, tous deux demeurant 51, rue de Lévis., 12 juillet 1912 - 6 février 1914; MC/ET/XXXIV/1619
      À la suite: modification du bail, 6 février 1914.
      bail; Lirochon, Émile Léon Auguste; Mathieu, Marie Eugénie; commerçant; boucher; Lévis (rue de)
    - Donation par Jeanne Renault à Gustave Marius Théodore Denoix, libraire-papetier, demeurant 67, rue Caumartin, son époux., 12 juillet 1912; MC/ET/XXXIV/1619
      donation; Renault, Jeanne; Denoix, Gustave Marius Théodore; libraire; papetier; Caumartin (rue de)
    - Réitération de cession de bail par David Vergnol, boulanger, et Jeanne Guillaumot, son épouse, tous deux demeurant au Kremlin-Bicêtre, à Louis Désiré Théodore Paul et Zoé Henriette Régina Dorléans, son épouse, tous deux demeurant 12, rue Saint-Bernard, et acceptation par la compagnie d'assurances sur la vie "La France"., 12 juillet 1912; MC/ET/XXXIV/1619
      bail; Vergnol, David; Guillaumot, Jeanne; Paul, Louis Désiré Théodore; Dorléans, Zoé Henriette Régina; boulanger; pâtissier; Saint-Bernard (rue); Le Kremlin-Bicêtre (Val-de-Marne)
    - Notoriété après décès de Adolphe Raymond Leriche, agent technique des travaux de Paris, demeurant 61, rue des Cloÿs., 12 juillet 1912; MC/ET/XXXIV/1619
      notoriété; Leriche, Adolphe Raymond; fonctionnaire; Cloÿs (rue des)
    - Mainlevée par Félicie Grosjean, couturière, demeurant 26, rue Pétrelle, au profit de Madame Marteau, teinturière, demeurant 7 avenue des Gobelins., 16 juillet 1912; MC/ET/XXXIV/1619
      mainlevée; Grosjean, Félicie; Marteau, Mme; teinturier blanchisseur; Pétrelle (rue); Gobelins (avenue des)
    - Dépôt des statuts et déclaration de souscription et de versement de la société anonyme dite "Duralumin" par Daniel Bethmont, propriétaire, demeurant 1, rue Davioud., 18 juillet 1912 - 18 février 1930; MC/ET/XXXIV/1619
      À la suite: dépôt de pièces de publication, 18 février 1930.
      dépôt de pièces; statuts; déclaration; acte de société; Bethmont, Daniel; Davioud (rue)
    - Obligation de Jean François Vincent, marchand de vins et charbon, et Flavie Miquel, son épouse, tous deux demeurant 15, rue de la Grange-Batelière, au profit de Louis Auguste Hamot, négociant, demeurant 148, boulevard Haussmann., 18 juillet 1912 - 28 avril 1919; MC/ET/XXXIV/1619
      À la suite: mainlevée définitive, 28 avril 1919.
      obligation; Vincent, Jean François; Miquel, Flavie; Hamot, Louis Auguste; commerçant; négociant; Grange-Batelière (rue de la); Haussmann (boulevard)
    - Vente par Léon Emmanuel Plessis, commissaire-priseur, et Victorine Louise Marie Bisson, son épouse, tous deux demeurant au Havre, à Victor Julien Pettré, négociant, et Louise Augustine Desgroux, son épouse, tous deux demeurant 75, rue Pajol., 20 juillet 1912 - 30 mars 1922; MC/ET/XXXIV/1619
      À la suite: quittance, 30 mars 1922.
      acte de vente; Plessis, Léon Emmanuel; Bisson, Victorine Louise Marie; Pettré, Victor Julien; Desgroux, Louise Augustine; commissaire-priseur; négociant; Pajol (rue); Le Havre (Seine-Maritime)
    - Constatation d'emploi concernant Thérèse Marie Félicie Hugonnard, épouse d'Amédée Clesle, ingénieur civil, demeurant ensemble à Grenoble., 20 juillet 1912; MC/ET/XXXIV/1619
      Clesle, Amédée; Hugonnard, Thérèse Marie Félicie; ingénieur; Grenoble (Isère)
    - Désistement et mainlevée d'opposition par William Brandon de Saint-Quintin, sujet anglais, demeurant 72, avenue d'Iéna, au profit de Guillaume Mack, demeurant 25, rue d'Hauteville., 20 juillet 1912; MC/ET/XXXIV/1619
      mainlevée; Brandon de Saint-Quintin, William; Mack, William; Iéna (avenue d'); Hauteville (rue d')
    - Dépôt de procurations données par Antoine Jules Félix Cornu, percepteur des Contributions directes, demeurant à Azay-le-Rideau, et Anna Marie Louise Marcelle Cornu, sans profession, demeurant à Azay-le-Rideau., 22 juillet 1912; MC/ET/XXXIV/1619
      dépôt de pièces; procuration; Cornu, Antoine Jules Félix; Cornu, Anna Marie Louise Marcelle; percepteur; Azay-le-Rideau (Indre-et-Loire)
    - Vente par Pierre Jean Vic, propriétaire, et Marie Caroline Calmels, son épouse qu'il autorise, tous deux demeurant à Saint-Amans-des-Côts, à Maurice Moïse Schloss, rentier, demeurant 14, villa Guibert., 22 juillet 1912; MC/ET/XXXIV/1619
      acte de vente; Vic, Pierre Jean; Calmels, Marie Caroline; Schloss, Maurice Moïse; Guibert (villa); Saint-Amans-des-Cots (Aveyron)
    - Contrat de mariage entre Louis Alphonse Marie Lalère, propriétaire, demeurant 14, rue Royale, et Cécile Lucile Bartlett, sans profession, demeurant 13, rue de La-Trémoille., 22 juillet 1912 - 8 août 1912; MC/ET/XXXIV/1619
      À la suite: dépôt de la copie de l'acte de mariage, 8 août 1912.
      contrat de mariage; Lalère, Louis Alphonse Marie; Bartlett, Cécile Lucile; Royale (rue); La-Trémoille (rue de)
    - Bail par Marx Kraemer, propriétaire, demeurant 74, boulevard Haussmann, à la société "La textilose"., 23 juillet 1912; MC/ET/XXXIV/1619
    - Résiliation de sous-location entre Lucien Charpentier, tourneur-repousseur sur métaux, demeurant 4, passage Saint-Ambroise, et Louis Nicolas Strauch, marchand de meubles et de sièges et de fournitures de matières premières pour les meubles et sièges, demeurant, 11, rue Saint-Bernard., 24 juillet 1912; MC/ET/XXXIV/1619
      bail; Charpentier, Lucien; Strauch, Louis Nicolas; tourneur; commerçant; Saint-Ambroise (passage); Saint-Bernard (rue)
    - Donation par Jules Barthélemy, valet de chambre, demeurant 17, avenue de Villiers, à Vitaline Mélanie Aimée Le Teinturier, son épouse., 24 juillet 1912; MC/ET/XXXIV/1619
      donation; Barthélemy, Jules; Le Teinturier, Vitaline Mélanie Aimée; employé de maison; Villiers (avenue de)
    - Donation par Vitaline Mélanie Aimée Le Teinturier à Jules Barthélemy, valet de chambre, demeurant 17, avenue de Villiers, son époux., 24 juillet 1912; MC/ET/XXXIV/1619
      donation; Le Teinturier, Vitaline Mélanie Aimée; Barthélemy, Jules; employé de maison; Villiers (avenue de)
    - Réquisition de notification de mariage par Louis Marcel Dujardin, jointoyeur, demeurant 9, cité Bauer., 24 juillet 1912 - 25 juillet 1912; MC/ET/XXXIV/1619
      À la suite: notification, 25 juillet 1912.
      Dujardin, Louis Marcel; Bauer (cité)
    - Prorogation de bail par Charles Joseph Blanc, fabricant de bronzes d'éclairage et d'appareils pour l'hydrothérapie, demeurant 42, boulevard Richard-Lenoir, à la société pour la vente des "Raccords-Suisses" (bail du 6 janvier 1908)., 25 juillet 1912; MC/ET/XXXIV/1619
      bail; Blanc, Charles Joseph; Richard-Lenoir (boulevard)
    - Procuration par Marie Françoise Eugénie Pradeau, sans profession, demeurant 10, rue Edmond-Valentin, veuve de Paul Désiré Florentin Ossude, à Serge Boulland, clerc de notaire, demeurant 11, rue Roquépine., 25 juillet 1912 - 3 juin 1914; MC/ET/XXXIV/1619
      À la suite: décharge de mandat, 3 juin 1914.
      procuration; Pradeau, Marie Françoise Eugénie; Ossude, Paul Désiré Florentin; Boulland, Serge; clerc de notaire; Edmond-Valentin (rue); Roquépine (rue)
    - Donation par Jean-Baptiste Jules Gaittet, tapissier, demeurant 38, rue Vignon, à Marie Amélie Alphonsine Menu, son épouse., 25 juillet 1912; MC/ET/XXXIV/1619
      donation; Gaittet, Jean-Baptiste Jules; Menu, Marie Amélie Alphonsine; tapissier; Vignon (rue)
    - Donation par Marie Amélie Alphonsine Menu à Jean-Baptiste Jules Gaittet, tapissier, demeurant 38, rue Vignon, son époux., 25 juillet 1912; MC/ET/XXXIV/1619
      donation; Menu, Marie Amélie Alphonsine; Gaittet, Jean-Baptiste Jules; tapissier; Vignon (rue)
    - Procuration par Jean-Baptiste Jules Gaittet, tapissier, demeurant 38, rue Vignon, à Marie Amélie Alphonsine Menu, son épouse., 25 juillet 1912; MC/ET/XXXIV/1619
      procuration; Gaittet, Jean-Baptiste Jules; Menu, Marie Amélie Alphonsine; tapissier; Vignon (rue)
    - Donation à titre de partage anticipé par Henry Deutsch de la Meurthe, industriel, et Marguerite Ida Caroline Raba, son épouse, tous deux demeurant 4, place des États-Unis, à leurs enfants., 26 juillet 1912 - 30 avril 1914; MC/ET/XXXIV/1619
      À la suite: constatation d'emploi concernant Weisweiller, 30 avril 1914.
      donation; Deutsch de la Meurthe, Henry; Raba, Marguerite Ida Caroline; Etats-Unis (place des)
    - Inventaire après décès de Salomon dit Jacques Van Biene., 26 juillet 1912; MC/ET/XXXIV/1619
      inventaire après décès; Van Biene, Salomon
    - Bail par Étienne Joseph Accary, propriétaire, demeurant 50, rue Delaborde, à Émile Georges Gautereau, cafetier, demeurant 8, rue Christiana., 27 juillet 1912 - 22 avril 1914; MC/ET/XXXIV/1619
      À la suite: cession à monsieur Cerneland, 22 avril 1914.
      bail; Accary, Étienne Joseph; Gautereau, Émile Georges; commerçant; Delaborde (rue); Christiana (rue)
    - Inventaire après décès de Georges Antoine Pierre Boutan, demeurant 38, rue de Babylone., 29 juillet 1912; MC/ET/XXXIV/1619
      inventaire après décès; Boutan, Georges Antoine Pierre; Babylone (rue de)
    - Procuration par Pierre Paul Calmettes, artiste peintre, et Jeanne Léonie Julienne Boutan, son épouse, tous deux demeurant 90, boulevard Garibaldi, à Marie Marguerite Lumière, négociante, veuve de Georges Antoine Boutan, demeurant 38, rue de Babylone., 29 juillet 1912; MC/ET/XXXIV/1619
      procuration; Calmettes, Pierre Paul; Boutan, Jeanne Léonie Julienne; Lumière, Marie Marguerite; Boutan, Georges Antoine; artiste; peintre; négociant; Garibaldi (boulevard); Babylone (rue de)
    - Procuration par la compagnie d'assurances incendie "La France" à Joseph Georges Truelle, inspecteur de ladite compagnie d'assurances, demeurant 11bis, rue Gozlin., 29 juillet 1912; MC/ET/XXXIV/1619
      procuration; Truelle, Joseph Georges; inspecteur; Gozlin (rue)
    - Cession de droits sociaux par Eugène Hochet, ingénieur, demeurant 22, quai du Louvre, à Eugène Ternois, ingénieur, demeurant 3, avenue Gambetta., 30 juillet 1912; MC/ET/XXXIV/1619
      cession; Hochet, Eugène; Ternois, Eugène; ingénieur; Louvre (quai du); Gambetta (avenue)
    - Obligation par Eugène Ternois, ingénieur, demeurant 3, avenue Gambetta, au profit de Marguerite Marie Amédée Bouchet, demeurant à Juan-les-Pins (Antibes), veuve de Marie Louis Alfred Camille Chambert., 30 juillet 1912 - 7 août 1922; MC/ET/XXXIV/1619
      À la suite: mainlevée de nantissements par madame Loir à monsieur et madame Ternois, 7 août 1922.
      obligation; Ternois, Eugène; Bouchet, Marguerite Marie Amédée; Chambert, Marie Louis Alfred Camille; ingénieur; Gambetta (avenue); Antibes (Alpes-Maritimes)
  - Minutes. 1912, août - septembre, août - septembre 1912; MC/ET/XXXIV/1620
    - Procuration par la compagnie "Le Comptoir Maritime" avec Wald Bocquet, demeurant 4, rue de la Bourse, pour directeur, à Charles Jean Marie Roux, agent d'assurances à Saint-Malo., 1er août 1912; MC/ET/XXXIV/1620
      Date de création de la notice: 2019 (N. Denis)
      procuration; Bourse (rue de la); Saint-Malo (Ille-et-Vilaine); Bocquet, Wald; Roux, Charles Jean Marie
    - Bail par la compagnie d'assurances sur la vie "La France" à Jules Victor Barret, linger, et Lucie Briand, son épouse, tous deux demeurant 8, rue du Sentier., 2 août 1912; MC/ET/XXXIV/1620
      bail; Sentier (rue du); Barret, Jules Victor; Briand, Lucie
    - Prorogation de bail par Herminie Marie Victorine Bierry, rentière, demeurant 42, rue Vignon, veuve d'Antoine Viat, à Pierre Léon Louis Martin, constructeur mécanicien, et Olga Marie Coquin, son épouse, tous deux demeurant 26, rue Matignon., 2 août 1912 - 13 mars 1914; MC/ET/XXXIV/1620
      À la suite: prorogation de bail, 13 mars 1914.
      bail; mécanicien; Vignon (rue); Matignon (rue); Bierry, Herminie Marie Victorine; Viat, Antoine; Martin, Pierre Léon Louis; Coquin, Olga Marie
    - Bail par la compagnie d'assurances sur la vie "La France" à Joseph Constant, dit Gustave Libert, artiste industriel, Arthur Gustave Marcel Libert fils, dessinateur, demeurant 34, boulevard Bonne-Nouvelle, et François Xavier Voisard, dessinateur, demeurant à Saint-Mandé, tous trois représentant la société "Libert et Compagnie"., 2 août 1912; MC/ET/XXXIV/1620
      bail; artiste; dessinateur; Bonne-Nouvelle (boulevard de); Saint-Mandé (Val-de-Marne); Constant, Joseph; Libert, Gustave; Libert, Arthur Gustave Marcel; Voisard, François Xavier
    - Cahier des charges pour vente de droit au bail à la requête de monsieur Henri Thirriot, propriétaire, ancien négociant, demeurant à Montmorency., 2 août 1912 - 17 août 1912; MC/ET/XXXIV/1620
      À la suite: adjudication, 17 août 1912.
      cahier des charges; négociant; Montmorency (Val-d'Oise); Thirriot, Henri
    - Procès-verbal d'ouverture de liquidation des reprises de Julie Victorine Élisabeth Dacheux, sans profession, épouse de Marie Étienne Adrien Michel, ancien négociant, tous deux demeurant à La Garenne-Colombes., 3 août 1912 - 21 novembre 1912; MC/ET/XXXIV/1620
      À la suite: état liquidatif des reprises de Madame Michel, 21 novembre 1912; approbation dudit état, 21 novembre 1912.
      procès-verbal; La Garenne-Colombes (Hauts-de-Seine); négociant; Dacheux, Julie Victorine Élisabeth; Michel, Marie Étienne Adrien
    - Procuration par Paul Émile Clément Têtedoux, propriétaire, demeurant à Bry-sur-Marne, à Eugène Léon Émile Belloguet, avocat, demeurant 24, rue Vignon., 6 août 1912; MC/ET/XXXIV/1620
      procuration; Têtedoux, Paul Émile Clément; Belloguet, Eugène Léon Émile; avocat; Vignon (rue); Bry-sur-Marne (Val-de-Marne)
    - Ouverture de liquidation de reprises de Léontine Christine Delerce, épouse de Jean Édouard Salvat, employé de commerce, tous deux demeurant 27, rue du Caire., 7 août 1912; MC/ET/XXXIV/1620
      liquidation; Delerce, Léontine Christine; Salvat, Jean Édouard; employé de commerce; Caire (rue du)
    - Procuration par Claire Stein, sans profession, demeurant 4, rue d'Anjou, veuve d'Eugène Alfred Kraemer, à Jules Borel, comptable, demeurant 11, rue Roquépine., 8 août 1912; MC/ET/XXXIV/1620
      procuration; Stein, Claire; Kraemer, Eugène Alfred; Borel, Jules; comptable; Anjou (rue d'); Roquépine (rue)
    - Inventaire après décès d'Eugène Alfred Kraemer, à la requête de Claire Stein, sans profession, demeurant 4, rue d'Anjou, sa veuve., 8 août 1912; MC/ET/XXXIV/1620
      inventaire après décès; Kraemer, Eugène Alfred; Stein, Claire; Anjou (rue d')
    - Mainlevée de nantissement par Georges Legrand, négociant en vins, demeurant 16, rue de Champagne, à Albin Lelu, marchand épicier, vins et liqueurs, demeurant 86, boulevard de Grenelle., 9 août 1912; MC/ET/XXXIV/1620
      mainlevée; Legrand, Georges; Lelu, Albin; négociant; commerçant; Champagne (rue de); Grenelle (boulevard de)
    - Prorogation de délai par Georges Ridel, propriétaire, demeurant 6, rue de Thann, à Léon Marie Marcel Walter, docteur en droit, commissaire-priseur au département de la Seine, demeurant 8, rue Favart, et cautionnement dudit Léon Marie Marcel Walter par ses parents, Jean François Joseph Henri Walter, propriétaire, et Césarine Claire Désirée Stéphanie Petit, son épouse, tous deux demeurant 217, rue Saint-Honoré, envers ledit Ridel., 9 août 1912; MC/ET/XXXIV/1620
      Date de création de la notice: 2019 (N. Denis).
      cautionnement; Ridel, Georges; Walter, Léon Marie Marcel; Walter, Jean François Joseph Henri; Petit, Césarine Claire Désirée Stéphanie; commissaire-priseur; Thann (rue de); Favart (rue); Saint-Honoré (rue)
    - Compte de tutelle présenté par Marie Florence Pauline Blondeau, rentière, demeurant à Clichy-la-Garenne, veuve de Pierre Prosper Éloi Maintenant, à Blanche Marie Julie Maintenant, sa fille, épouse de Georges Jules Jean Cévoz-Dumont, dessinateur, tous deux demeurant à Clichy-la-Garenne., 12 août 1912 - 24 août 1912; MC/ET/XXXIV/1620
      À la suite: approbation de compte de tutelle par Madame Cévoz-Dumont et partage des communauté et succession Maintenant-Blondeau, 24 août 1912.
      compte de tutelle; Blondeau, Marie Florence Pauline; Maintenant, Pierre Prosper Éloi; Maintenant, Blanche Marie Julie; Cévoz-Dumont, Goregs Jules Jean; dessinateur; Clichy (Hauts-de-Seine)
    - Notoriété après décès de Jeanne Anna Athurion, épouse de François Marie Herpe, tailleur, demeurant 22, rue Saulnier., 13 août 1912; MC/ET/XXXIV/1620
      notoriété; Athurion, Jeanne Anna; Herpe, François Marie; Saulnier (rue)
    - Notoriété après décès de Rose Virginie Pérotin, sans profession, demeurant 11, rue Chanez, veuve de Pierre Jules Vuaflart., 14 août 1912; MC/ET/XXXIV/1620
      notoriété; Pérotin, Rose Virginie; Vuaflart, Pierre Jules; Chanez (rue)
    - Inventaire après décès de Marie Auroy, ménagère, demeurant 60, boulevard de Rochechouart, veuve de Louis Desabres, propriétaire, cultivateur., 17 août 1912; MC/ET/XXXIV/1620
      inventaire après décès; Auroy, Marie; Desabres, Louis; Rochechouart (boulevard de)
    - Cahier des charges pour la vente d'un fonds de commerce concernant Marie Marguerite Lumière, sans profession, demeurant 38, rue de Babylone, veuve de Georges Antoine Pierre Boutan., 17 août 1912 - 5 septembre 1912; MC/ET/XXXIV/1620
      À la suite: adjudication, 5 septembre 1912.
      cahier des charges; Lumière, Marie Marguerite; Boutan, Georges Antoine Pierre; Babylone (rue de)
    - Mainlevée par Léon Chèze, propriétaire, demeurant 72, rue de Dunkerque, au profit de Monsieur et Madame Arthur Galibourg, demeurant aussi 72, rue de Dunkerque., 19 août 1912; MC/ET/XXXIV/1620
      mainlevée; Chèze, Léon; Galibourg, Arthur; Dunkerque (rue de)
    - Quittance par la ville de Paris à Clarisse Adèle Augustine Thouvenin, propriétaire, demeurant à Nantes, veuve en premières noces de Théodore Simoneau., 21 août 1912; MC/ET/XXXIV/1620
      quittance; Thouvenin, Clarisse Adèle Augustine; Simoneau, Théodore; Nantes (Loire-Atlantique)
    - Quittance par la ville de Paris à Claude Brun, architecte, demeurant 97, avenue de La-Bourdonnais., 21 août 1912; MC/ET/XXXIV/1620
      quittance; Brun, Claude; architecte; La-Bourdonnais (avenue de)
    - Bail par Pierre Chamoulaud, concierge, et Marguerite Stéphanie Delouze, son épouse, tous deux demeurant 33, rue de Châteaudun, à Antoine Auguste dit Jean Raynal, hôtelier, et Jeanne Palmyre Laborie, son épouse, tous deux demeurant 10 rue des Goncourt., 23 août 1912; MC/ET/XXXIV/1620
      bail; Chamoulaud, Pierre; Delouze, Marguerite Stéphanie; Raynal, Antoine Auguste; Laborie, Jeanne Palmyre; concierge; hôtelier; Châteaudun (rue de); Goncourt (rue des)
    - Bail par la compagnie d'assurances sur la vie "La France" à la société "Achille Kahn et Cie" (cordonneries d'Arpajon)., 24 août 1912 - 27 mai 1921; MC/ET/XXXIV/1620
      À la suite: cession de bail par la société "Achille Kahn et Cie" à la société "Charles Six", 27 mai 1921.
    - Cession de bail par la société Druille et Lavabre à Joseph Rousseri, marchand de vins, demeurant 38, rue Julie., 24 août 1912; MC/ET/XXXIV/1620
      cession; bail; Rousseri, Joseph; commerçant; Julie (rue)
    - Prorogation de bail et bail par Nathalie Cora Marguerite Schopin, propriétaire, demeurant 56, rue Jouffroy, veuve d'Émile Jules Pittoud, au profit de Sébastien Schmitt, tenant pension de famille, et Barbe Ebener, son épouse, tous deux demeurant 9, avenue Mac-Mahon (bail des 6 et 13 octobre 1908)., 30 août 1912; MC/ET/XXXIV/1620
      bail; hôtelier; Schopin, Nathalie Cora Marguerite; Pittoud, Émile Jules; Schmitt, Sébastien; Ebener, Barbe; Jouffroy (rue); Mac-Mahon (avenue)
    - Dépôt de procuration donnée par Marie Antoinette Louette, épouse de Jacques Siefert, rentier, tous deux demeurant à Lahr en Allemagne, à Wilhelm Siefert, demeurant 61, rue du Faubourg-Saint-Martin., 31 août 1912; MC/ET/XXXIV/1620
      dépôt de pièces; procuration; Faubourg-Saint-Martin (rue du); Allemagne; Louette, Maria Antoinette; Siefert, Jacques; Siefert, Wilhelm
    - Contrat de mariage entre Gaston Henry Léon Fernand Dupont, professeur, demeurant à Suresnes, et Marguerite Léontine Isabelle Levêque, sans profession, demeurant à la Villette-aux-Aulnes, commune de Mitry., 4 septembre 1912 - 10 octobre 1912; MC/ET/XXXIV/1620
      À la suite: dépôt de copie de l'acte de mariage, 10 octobre 1912.
      contrat de mariage; Dupont, Gaston Henry Léon Fernand; Levêque, Marguerite Léontine Isabelle; enseignant; Suresnes (Hauts-de-Seine); Mitry-Mory (Seine-et-Marne)
    - Partage de la succession de Jeanne Baptiste Louette, journalière, demeurant 22, rue de Dunkerque., 5 septembre 1912 - 30 septembre 1912; MC/ET/XXXIV/1620
      À la suite: dépôt de décharge par Mademoiselle Moine à Monsieur Boulland, 30 septembre 1912.
      partage; Louette, Jeanne Baptiste; journalier; Dunkerque (rue de)